【裁判字號】    97,台抗,249
【裁判日期】    970417
【裁判案由】    損害賠償等
【裁判全文】
最高法院民事裁定              九十七年度台抗字第二四九號
抗  告  人  安吾安有限公司
法定代理人  甲○○
上列抗告人因與善美得國際股份有限公司間請求損害賠償等事件
，對於中華民國九十七年二月二十九日台灣高等法院裁定（九十
五年度重上更(一)字第二二一號），提起抗告，本院裁定如下：
    主  文
抗告駁回。
抗告訴訟費用由抗告人負擔。
    理  由
本件原法院以：按訴訟標的之價額，由法院核定。核定訴訟標的
之價額，以起訴時之交易價額為準；無交易價額者，以原告就訴
訟標的所有之利益為準。以一訴主張數項標的者，其價額合併計
算之。但所主張之數項標的互相競合或應為選擇者，其訴訟標的
價額，應依其中價額最高者定之。因定期給付或定期收益涉訟，
以權利存續期間之收入總數為準；期間未確定時，應推定其存續
期間。但其期間超過十年者，以十年計算。民事訴訟法第七十七
條之一第一項、第二項、第七十七條之二第一項、第七十七條之
十定有明文。又法院於核定訴訟標的價額時，應以原告起訴請求
法院裁判之聲明範圍為準；如原告起訴聲明已有一部撤回、變更
、擴張或減縮等情形後，法院始為訴訟標的價額之核定者，即應
祇以核定時尚繫屬於法院之原告請求判決範圍為準，據以計算訴
訟標的之價額，徵收裁判費用。本件抗告人於第一審係聲明請求
(一)確認兩造間多層次傳銷事業經銷商會員權關係存在。(二)相對人
應給付抗告人新台幣（下同）六百六十九萬六千四百五十六元及
其利息。(三)自民國九十三年七月一日起至恢復抗告人經銷商會員
權日止，按月給付八十三萬七千零五十七元。由抗告人主張之事
實觀之，上開聲明其中(三)項係定期收益涉訟，其權利存續期間未
確定，依上開規定，應推定其存續期間超過十年，以十年計算之
，核定其訴訟標的價額為一億零四十四萬六千八百四十元。(二)項
係已到期部分，為存續期間十年之一部分。(一)項係以財產上之權
利為訴訟標的，為財產權之訴訟，抗告人如獲勝訴判決所得受之
客觀上利益，即為聲明(三)項之金額。其次，第一審為抗告人敗訴
判決，提起第二審上訴，上訴聲明請求(一)確認兩造間多層次傳銷
事業經銷商會員權關係存在。(二)相對人應給付抗告人一百六十七
萬四千一百十四元及其利息。(三)自九十三年七月一日起至恢復抗
告人經銷商會員權日止，按月給付八十三萬七千零五十七元。嗣
於原法院更審中，雖具狀捨棄前揭上訴聲明(三)部分，更正上訴聲
明請求(一)確認兩造間總括代理店（ＳＡＧ）契約關係存在。(二)相
對人應給付抗告人六百六十三萬九千七百六十元，其中一百六十
五萬九千九百四十元自九十三年七月二日起，其餘四百九十七萬
九千八百二十元自九十四年一月七日起算之法定遲延利息。惟抗
告人第一審聲明(一)如獲勝訴判決所得受之客觀上利益，即為聲明
(三)項之金額，已如前述，而上訴聲明(一)項並無一部撤回、變更、
擴張或減縮等情形，又兩者係屬競合關係，應依其中價額最高者
即聲明(一)項定之，乃核定本件訴訟標的價額為一億零四十四萬六
千八百四十元，經核於法並無違背。抗告論旨，指摘原裁定核定
訴訟標的價額不當，聲明廢棄，非有理由。至原裁定依據上開訴
訟標的價額所計算命抗告人補繳第一審、第二審裁判費部分，係
原法院在第二審訴訟程序中所為之裁定，依民事訴訟法第四百八
十三條規定，此部分不得抗告，抗告人此部分之抗告，自非合法
。
據上論結，本件抗告，關於核定訴訟標的價額部分為無理由，關
於命補繳裁判費部分為不合法。依民事訴訟法第四百九十五條之
一第一項、第四百四十九條第一項、第四百四十四條第一項、第
九十五條、第七十八條，裁定如主文。
中    華    民    國  九十七  年    四    月   十七   日
                      最高法院民事第五庭
                          審判長法官  劉  延  村
                                法官  許  澍  林
                                法官  黃  秀  得
                                法官  李  寶  堂
                                法官  童  有  德
      本件正本證明與原本無異
                                      書  記  官
中    華    民    國  九十七  年    五    月    二    日
                                                w


司法院資訊處製作；財團法人民間司法改革基金會備份。
